臺灣苗栗地方法院刑事判決　　　　　　　 94年度訴字第299號
公　訴　人　臺灣苗栗地方法院檢察署檢察官
被　　　告　甲○○
指定辯護人　本院公設辯護人　乙○○
上列被告因違反槍砲彈藥刀械管制條例等案件，經檢察官提起公
訴（94年度偵字第2165號），本院判決如下：
    主  文
甲○○未經許可，持有其他可發射子彈具有殺傷力之改造手槍，
處有期徒刑貳年，併科罰金新臺幣參萬元，罰金如易服勞役，以
新臺幣玖佰元即銀元參佰元折算壹日。扣案之仿FN廠1910型半自
動手槍製造之玩具槍所改造手槍壹枝（槍枝管制編號：00000000
00，含彈匣壹個）、改造子彈貳顆均沒收。又連續施用第二級毒
品，處有期徒刑陸月。扣案之第二級毒品安非他命捌包（含袋重
合計貳拾伍公克）沒收銷燬，分裝袋參拾參個沒收。應執行有期
徒貳年肆月，併科罰金新臺幣參萬元，罰金如易服勞役，以新臺
幣玖佰元即銀元參佰元折算壹日。扣案之第二級毒品安非他命捌
包（合計含袋重貳拾伍公克）沒收銷燬，仿FN廠1910型半自動手
槍製造之玩具槍所改造手槍壹枝（槍枝管制編號：0000000000，
含彈匣壹個）、改造子彈貳顆、分裝袋參拾參個均沒收。
　　事  實
一、甲○○於民國90年間，因施用毒品案件，經本院裁定送觀察
    勒戒後，認有繼續施用毒品傾向，經本院裁定令入戒治處所
    施以強制戒治，於90年11月21日停止戒治付保護管束，於91
    年2 月6 日撤銷停止戒治，於91年10月1 日強制戒治期滿執
    行完畢釋放。甲○○明知可發射子彈具有殺傷力之槍枝，及
    可供該槍枝使用具有殺傷力之子彈，係槍砲彈藥刀械管制條
    例所列管之槍枝及彈藥，非經主管機關許可，均不得持有，
    竟於94年4 月間某日，在新竹市區某電動玩具店，向真實姓
    名、年籍不詳，綽號「眼鏡」之成年男子購得具殺傷力仿FN
    廠1910型半自動手槍製造之玩具槍所改造手槍1 枝（槍枝管
    制編號：0000000000，含彈匣1 個）及不具殺傷力之仿FN廠
    1910型半自動手槍製造之玩具槍所改造手槍1 枝（槍枝管制
    編號：0000000000）暨具殺傷力之口徑8 厘米改造子彈3 顆
    、不具殺傷力之空彈殼1 個，未經許可持有上述槍彈。另於
    前開強制戒治期滿釋放後5 年內，基於施用第二級毒品安非
    他命之概括犯意，自94年2 月間某日起至同年6 月7 日止，
    在苗栗縣南庄鄉田美村10鄰223 號住處附近或其駕駛之車輛
    內，以將安非他命放入玻璃頭內燃燒吸食煙霧之方式，連續
    施用第二級毒品安非他命多次。嗣於94年6 月8 日凌晨1 時
    10分許，甲○○駕駛車號6656-HL 號自用小客車行經苗栗縣
    頭份鎮○○路2305號前，因未開大燈為警攔檢，並同意員警
    搜索，警員陳健民於上述自用小客車右前座之腳踏墊上，發
    現有1 個皮包，惟尚不知悉該皮包內有何物品之際，甲○○
    即主動向警坦承皮包內有上揭改造手槍、子彈及安非他命等
    物，經警搜索後，在皮包內查獲上述槍彈及安非他命8 包（
    含袋重合計25公克）、分裝袋33個，因而知悉上情。
二、案經苗栗縣警察局頭份分局報請臺灣苗栗地方法院檢察署檢
    察官偵查起訴。
　　理  由
一、上揭事實，業據被告甲○○於偵查中及本院審理時坦承不諱
    ，並有具殺傷力之改造手槍1 枝、改造子彈3 顆及安非他命
    8 包（含袋重合計25公克）、分裝袋33個扣案可資佐證。此
    外，復有照片7 幀在卷足憑。扣案之槍彈，經送請內政部警
    政署刑事警察局鑑定結果：「一、送鑑改造手槍（槍枝管制
    編號：0000000000號）1 枝，認係由仿FN廠1910型半自動手
    槍製造之玩具手槍，換裝土造金屬槍管改造而成之改造手槍
    ，機械性能良好，可擊發適用子彈，認具殺傷力。二、送鑑
    改造子彈3 顆，認均係土造子彈，具有直徑8mm 之金屬彈頭
    ，採樣1 顆試射，認具殺傷力等情，有該局94年6 月25日刑
    鑑字第0940090312號槍彈鑑定書1 份在卷可稽。又被告於上
    揭為警查獲時，所採集之尿液經送驗結果，呈安非他命陽性
    反應，有中山醫學大學附設醫院藥物濫用檢測中心94年6 月
    23日確認檢驗結果報告（流水號：0000000）1紙附卷足憑。
    另被告前於90年間，因施用毒品案件，經本院裁定送觀察勒
    戒後，認有繼續施用毒品傾向，經本院裁定令入戒治處所施
    以強制戒治，於90年11月21日停止戒治付保護管束，於91
    年2 月6 日撤銷停止戒治，於91年10月1 日強制戒治期滿釋
    放，經臺灣苗栗地方法院檢察署檢察官以91年度戒毒偵字第
    71號不起訴處分確定，被告於前開強制戒治期滿釋放後5 年
    內，再犯本件毒品危害防制條例第10條第2 項之罪，有臺灣
    高等法院被告前案紀錄表1 份在卷可參。綜上，被告之自白
    顯與事實相符，本件事證明確，被告之犯行堪以認定。
二、按槍砲彈藥刀械管制條例第4 條所列之槍砲、彈藥，依該條
    例第5 條規定，非經中央主管機關許可，不得製造、販賣、
    運輸、轉讓、出租、出借、持有、寄藏或陳列。被告未經許
    可持有前開改造手槍及子彈，分別係屬同條例第4 條第1項
    第1 款所稱之其他可發射子彈具有殺傷力之槍砲及同項第2
    款之彈藥。核其所為，係犯槍砲彈藥刀械管制條例第8 條第
    4 項之未經許可持有其他可發射子彈具有殺傷力之改造手槍
    罪、第12條第4 項之未經許可持有子彈罪。被告施用第二級
    毒品部分，係犯毒品危害防制條例第10條第2 項之罪。其施
    用第二級毒品安非他命前後，非法持有第二級毒品之低度行
    為，為其施用第二級毒品之高度行為所吸收，不另論罪。被
    告先後多次非法施用第二級毒品安非他命之犯行，時間緊接
    ，方法相同，所犯係構成要件相同之罪，顯係基於概括犯意
    反覆為之，應依連續犯規定論以一罪，並加重其刑。又被告
    以一行為觸犯未經許可持有槍枝及子彈罪部分，為想像競合
    犯，依刑法第55條之規定，應從一重之未經許可持有其他可
    發射子彈具有殺傷力之改造手槍罪論處。被告所犯上開2 罪
    ，犯意個別，行為互異，應予分論併罰。又被告在其犯行未
    為任何有偵查犯罪職權之公務員知悉前，不逃避接受裁判而
    向現場之警員陳健民自首，承認其持有槍彈及毒品之犯行，
    有苗栗縣警察局頭份分局頭份派出所所長陳健民出具之職務
    報告書1 份在卷可稽，被告既已向該管公務員申述犯罪事實
    而不逃避接受裁判，已合於刑法第62條前段所定對於未發覺
    之犯罪自首而接受裁判之要件，應依該條規定減輕其刑，並
    就所犯施用第二級毒品罪部分，刑度先加後減之。爰審酌被
    告值此槍彈氾濫之際，未經許可持有具殺傷力之改造玩具手
    槍及子彈，雖未有其他實害行為，然對社會治安潛藏高度危
    險性，且前曾經過觀察勒戒及強制戒治，猶再度施用毒品，
    顯見其意志不堅，實有嚴懲之必要，惟施用毒品乃戕害一己
    之身體健康，尚未害及他人，惡性非重，持有槍彈部分亦尚
    未造成危害及犯後主動告知警察坦承犯行、態度良好等一切
    情狀，分別量處如主文所示之刑，罰金部分並諭知易服勞役
    之折算標準及定其應執行刑。扣案之白色結晶8 包（含袋重
    合計25公克），為被告所施用之第二級毒品安非他命，業據
    被告供承在卷，佐以被告之尿液經檢驗結果，亦呈安非他命
    陽性反應，足徵上開扣案之白色結晶8 包確係第二級毒品安
    非他命，應依毒品危害防制條例第18條第1 項規定予以宣告
    沒收銷燬；扣案之仿FN廠1910型半自動手槍製造之玩具槍所
    改造手槍1 支（槍枝管制編號：0000000000，含彈匣壹個）
    、改造子彈2 顆，均為違禁物，均應依刑法第38條第1 項第
    1 款規定宣告沒收。扣案之分裝袋33個，為被告供施用毒品
    所用之物，亦據其供明在卷，應依刑法第38條第1 項第2 款
    規定予以宣告沒收。至扣案不具殺傷力之改造手槍1 支、空
    彈殼1 個、經試射之子彈1 顆，均非違禁物，暨放置槍彈及
    毒品之皮包1 個，雖為被告所有，然僅供放置物品所用，尚
    難認係供本件犯罪所用之物，故均不另為沒收之諭知。
據上論斷，應依刑事訴訟法第299 條第1 項前段，槍砲彈藥刀械
管制條例第8 條第4 項、第12條第4 項，毒品危害防制條例第10
條第2 項、第18條第1 項，刑法第11條前段、第56條、第55條、
第51條第5 款、第62條前段、第42條第2 項、第38條第1 項第1
款、第2 款，罰金罰鍰提高標準條例第2 條，現行法規所定貨幣
單位折算新台幣條例第2 條，判決如主文。
本案經檢察官黃彥琿到庭執行職務。
中　　華　　民　　國　　94　　年　　9 　　月　　13　　日
                  刑事第三庭  審判長法　官  柳章峰
                                    法  官  呂曾達
                                    法  官  林卉聆
以上正本證明與原本無異。
如不服本判決，應於送達後10日內向本院提出上訴狀。
       　　                     　　書記官　盧俊良
中　　華　　民　　國　　94　　年　　9 　　月　　13　　日
附錄論罪科刑之法條全文：
槍砲彈藥刀械管制條例第8條第4項
未經許可，持有、寄藏或意圖販賣而陳列第1 項所列槍枝者，處
3 年以上10年以下有期徒刑，併科新臺幣700 萬元以下罰金。
槍砲彈藥刀械管制條例第12條第4項
未經許可，持有、寄藏或意圖販賣而陳列子彈者，處5 年以下有
期徒刑，併科新台幣300 萬元以下罰金。
毒品危害防制條例第10條第2項
施用第二級毒品者，處3 年以下有期徒刑。
